# **RUIZ GASTULO, Juan Carlos**

Pasaporte: 4971105 Edad: 33 años Nacionalidad: Peruana Perú: +51-1942781541

DNI: 40441726 03/07/1979 Casado

jerg91@hotmail.com

Ingeniero Mecánico Eléctrico

MBA (2do año)

Post Grado Generación Energía

Eléctrica.

LEED Green Associate (En Proceso)

CIP: 72484



Ingeniero Mecánico Eléctrico con 11 años de experiencia; Postgrado en Generación de Energía Eléctrica en la U. de Zaragoza - España y actualmente curso el 2do año del MBA en el PAD de la UDEP. De gran experiencia en Supervisión y gestión de proyectos en el sector de Hotelería y Energía, dirección del departamento de Ingeniería de grandes instalaciones en el sector hotelero con enfoque en la Sostenibilidad basada en formación LEED GA y conocimiento en gestión de personas. Me considero un Profesional ético y justo.

# **EXPERIENCIA LABORAL**

2011- Actual (Feb-Actual)

### THE WESTIN LIMA HOTEL & CONVENTION CENTER (STARWOOD) - Perú.

Dpto de Mantenimiento: Gerente de Mantenimiento

- Participe como Líder desde el lado Cliente en la "Recepción de obra" y del apertura del Hotel con una inversión de US\$ 140 Millones, con sólo 2 meses de gestión previa.
- Miembro del Comité Directivo, de una empresa compuesta por 420 personas.
- Dirección, organización y planificación del dpto de Mantenimiento; el hotel tiene 118mts de altura con un área construida de 73,000 m2, 301 habitaciones, spa de 1800 m2 con piscina 140 m3, centro de convenciones de 5000m2, restaurantes y 2800 m2 de oficinas corporativas.
- Establecer estrategias de gestión y objetivos para alcanzar alta disponibilidad en las instalaciones, manteniendo los requerimientos de la operación y los estándares de servicio que marca Westin establece.
- Liderar, motivar, capacitar y organizar a las personas del departamento de mantenimiento (18 personas). Se mantuvo rotación del 0% hasta el 2do año.
- Gestionar y controlar el presupuesto anual del dpto. de US\$ 850,000 dólares para RyM, v US\$1'5000,000 dólares para consumo de Energía. Manteniendo Ratios con respecto a ventas por debajo del 2% en RyM y 5% en energía.
- Implementación y Gestión del Plan de Sostenibilidad con metas de reducción al 2015 del 20% en Energía y 30% consumo de agua, manuales de mantenimiento y seguridad.
- Gerenciamiento de Proyectos de inversión (CAPEX), de los cuales el 30% del presupuesto total son CAPEX con impacto en la eficiencia energética del Hotel.

2008-2011 (Feb-Feb)

# THUNDERBIRD RESORTS - (Fiesta Hotel & Casino) - Lima - Perú.

Área de Infraestructura: Jefe de Mantenimiento / Project Manager Corporativo.

- Participe como Jefe de Proyecto Instalaciones durante la ejecución del proyecto Fiesta Casino, inversión más importante del Grupo empresarial de US\$ 20 Millones.
- Apertura del Fiesta Casino, organizando el departamento de Mantenimiento en 1 mes y paralelamente gestionaba la obra en las disciplina Instalaciones del proyecto.
- Dirección, gestión y planificación del área de Mantenimiento, Edificio de 55 mts de altura, área total de 21000 m2, 150 habitaciones, oficinas negocio, spa y gym, Casino de 8000 m2.
- Liderar, motivar, capacitar y organizar a las personas del departamento de mantenimiento (51 personas).
- Gestionar y controlar el presupuesto anual del área de mantenimiento correspondiente a US\$ 650 000 dólares (Incluye gasto del consumo Energía).
- Implementación de procedimientos de ahorro energético, seguridad y manuales de mantenimiento.
- Implementación de SW corporativo de mantenimiento, MP Software (Modelo), con Vicepresidente de la corporación en Costa Rica.
- Dirección y administración de proyectos de inversión de la corporación Thunderbird Resorts Perú.

2006-2008 GMI S.A Ingenieros Consultores - Punta Cana - República Dominicana. Área de Proyectos: Supervisor de Proyectos SOL MELIA. (Nov-Feb)

- Revisión de diseños de Instalaciones Eléctricas, HVAC, Mecánicas, Hidráulicas & Sanitarias, CI, CCTV y, AVL.
- Supervisión y gestión de proyectos, en la disciplina de instalaciones. Además de gestionar el cumplimiento del presupuesto, cronograma de obra y estándares de SOL MELIA, bajo la metodología de Graña y Montero.
- Gestionar la programación de actividades de 12 empresas contratistas con un máximo de 220 empleados.
  - Hotel Resort Paradisus Punta Cana (Club Vacacional)— SOL MELIA, Inversión US\$40 Millones, el proyecto fue construido en un área de 150,000 m2, 200 suites, Restaurantes, Lobby — Recepción, Cocinas, Piscinas de 1300m3, Sala de Máquinas (750 Tn de producción de frío-Chillers, calderas 50BHP, G.E de 2MW, Piscinas), Gimnasio, Miniclub, Almacenes, Sala de Ventas.
  - Remodelación y Ampliación de Sala de Convenciones y Business Center, Casino y Restaurant Bistro Latino Hotel Paradisus Punta Cana. Inversión US\$ 8 Millones.
  - Edificio de Personal Hotel Resort Paradisus Punta Cana y Meliá Caribe Tropical.
- Soporte Post Obra: Palma Real Shopping Mall; Hotel Resort Paradisus Palma Real, Cocotal Golf & Country Club.
- Apoyar a gestión de Mantenimiento de Hoteles Resorts ALL-Inclusive SOL-MELIA.

# 2006

### TACA PERU – Lima -Perú.

(Jun-Agos)

Área de Mantenimiento: Mecánico de Mantenimiento de Línea.

- Curso de Capacitación para Mantenimiento de Aviones Airbus A319\_20\_21 de 120 horas teóricas y 30 Horas Prácticas. Aviones Airbus A319-321; motor V2500.

## 2004-2006

### ELECTRONORTE S.A. - Chiclavo-Perú.

(Ene-Feb)

División Generación Energía: Proyectista & Supervisor de Mantenimiento.

- Diseño de ante-proyectos, Elaboración de expediente técnico para licitación de proyecto, revisión y evaluación de ofertas técnico-económicas, Supervisión de la ejecución de los proyectos:
  - o "Reguladores de Velocidad de 2 Turbinas Francis y Sistema de Control & automatización de la Central Hidroeléctrica Chiriconga, 2 MW".
  - o "Rehabilitación de Grupo Térmico (MCI) Cummins-Marathon de la Central Térmica Chota, 3.4 MW".
  - "Instalaciones de Almacenamiento de Combustibles para Central Térmica de Cutervo, 2 MW".
- Elaboración y Sustentación de los Proyectos de Inversión 2005 y 2006, del área de Generación eléctrica, enfocados en el mejoramiento y modernización de las Centrales Hidráulicas y Térmicas de la empresa.
- Supervisión de las actividades de mantenimiento predictivo, preventivo y correctivo de las centrales eléctricas (8 Centrales Mini Hidroeléctricas y 10 Centrales Térmicas a MCI).
- Gestión y planificación de actividades del área de mantenimiento, gestión de SW módulo de Mantenimiento SAP.

# 2003 (*Jul-Dic*)

*ALSTOM Power S.A, Central Ciclo Combinado de Castejón, 400 MW -* Navarra-España. Área de Mantenimiento: Ingeniero de Planta.

- Responsable de la planificación y supervisión de la ejecución de ordenes de trabajo (OT's), además de la evaluación y reporte de indicadores operativos y de mantenimiento.
- Implementación y gestión del Software de Mantenimiento CMMS de API PRO, usado por Alstom en todas las centrales de generación eléctrica en España.
- Supervisión v ejecución del Mantenimiento Predictivo v Preventivo.
- Diseño de proyectos de mejora en las instalaciones de la central y del sistema de tratamiento de aguas.

# 2000-2001

Contratista NEOTEC, Chiclayo-Perú.

(Sept-Marz)

Área de Proyectos: Ingeniero Proyectista.

- Diseño de las Instalaciones Eléctricas y Mecánicas del proyecto de ampliación de la Clínica del Pacífico en la Ciudad de Chiclayo.
- Elaboración del Expediente Técnico de las Instalaciones Electromecánicas y de las Memorias de Cálculo del proyecto.

## FORMACIÓN ACADÉMICA

2012-2013 PAD Escuela de Dirección de la Universidad de Piura - Perú.

(2 años) MBA – Part Time.

2003 Universidad de Zaragoza: Centro Politécnico Superior - España.

(300 horas) Postgrado en Generación de Energía Eléctrica: Ciclos Combinados, Cogeneración y

Centrales Térmicas.

2002 Colegio de Ingenieros del Perú. CIP 72484

2002 *Universidad Nacional Pedro Ruiz Gallo* – Lambayeque - Perú.

Título: Ingeniero Mecánico Electricista.

1996-2001 Bachiller de Ingeniería Mecánica Eléctrica.

Egresado como Tercio Superior.

### FORMACIÓN COMPLEMENTARIA

2013 LEED Formación (España), cursos para Acreditación profesional LEED AP – EBOM.

2005 – 1999 Seminario Transformadores de Potencia, ELECTRONORTE S.A - Perú. Curso

Protección contra sobretensiones y coordinación del aislamiento en Sistemas de Distribución, ELECTRONORTE S.A - Perú. Curso Taller Interruptores Termomagnéticos y Tableros BTDIN TIVEN, BTICINO. Curso de Afinamiento de Motores Diesel y Gasolina, SENATI - Perú. Curso de Hidráulica y Electro hidráulica, SENATI - Perú. Curso de Neumática y Electro neumática, SENATI - Perú. Seminario Mantenimiento Industrial, FIME - UNPRG - Perú Curso Taller Instrumentación y

Control de Procesos, SENATI - Perú.

## **IDIOMAS**

• *Inglés* Leer y escribir, buen nivel; hablar buen nivel.

### CONOCIMIENTOS INFORMÁTICOS Y SOFTWARE DE DISEÑO

Certificado oficial de Autodesk en AUTOCAD 2002 en 2D y 3D. Win - Office 2000 (Windows 2000, Power Point, Word, Outlook, Excel). AUTOCAD 2000 aplicado al diseño mecánico (Nivel Avanzado). Además tengo conocimientos en software como BMS (Business Managment system), SCADA industria Energía, SAP, MS Project, SolidWork 2004, Visio 2000.

### REFERENCIAS

THUNDERBIRD RESORTS

**Ex-Gerente General Corporativo Perú**Ricardo Hincapié

Cel: +51 1 997596702

**Ex-Gerente de Hoteles Thunderbird Perú**Francesc Martin

Cel: +51 1 997378351

### GMI SA INGENIEROS CONSULTORES

Sub- Gerente División Infraestructura:jvigo@gmisa.com.peJavier Correa Vigo+51 1 2135600Cel: +51 1 997891654

**ELECTRONORTE** 

Ex Jefe Mantenimiento de Generación: <a href="manuelmondragon123@hotmail.com">manuelmondragon123@hotmail.com</a>

Manuel Mondragón Odar Cel: +51 9 967782311